【裁判字號】    89,上易,1034
【裁判日期】    890905
【裁判案由】    竊盜
【裁判全文】
臺灣高等法院高雄分院刑事判決                  八十九年度上易字第一三四號
    上  訴  人
    即  被  告  乙○○
右上訴人因竊盜案件，不服臺灣高雄地方法院八十九年度易字第一五０八號中華民國
八十九年五月十七日第一審判決（起訴案號：臺灣高雄地方法院檢察署八十九年度偵
字第三０三八號），提起上訴，本院判決如左：
    主  文
原判決撤銷。
乙○○連續毀越安全設備竊盜，累犯，處有期徒刑壹年陸月。
    事  實
一、乙○○前曾於民國八十四年間，因煙毒案件，經臺灣高雄地方法院判處有期徒刑
    三年三月確定，於八十七年九月十六日指揮書執行完畢。詎仍不知悔改，意圖為
    自己不法所有，基於概括犯意，連續(一)於八十八年十月三十日中午十二時許，踰
    越未上鎖之窗戶，侵入高雄縣橋頭鄉○○○路三十一號一樓甲○○住處，竊取甲○○所有，總價約新台幣（下同）一萬元之行動電話、無線電話、玉鐲子各一個
    ，行車執照、駕駛執照各二張，皮包二個及學生證、信用卡與金融卡各一張，得
    手後離去。(二)於同年十一月四日下午七時許（夜間），破壞仁堤建設有限公司（
    以下簡稱：仁堤公司）位於高雄市左營區○○○路一○六七號之營業處二樓（非
    住宅亦無人居住）窗戶後，入內竊取該公司所有總價約六萬元之契約書二份、客
    戶發票一批、電腦一組、電話六支、印章十九顆、磁碟片三片、員工身分證一批
    及丙○○所有之身分證一張，得手後離去。(三)於同年十一月二十三日下午三時許
    ，在高雄市新興區○○○路二三○號中華電信股份有限公司營業處，竊取丁○○
    所有之行車執照、技術士證、金融卡各一張及手提袋一個，得手後離去。嗣於八
    十九年一月二十七日下午五時許，因員警受理民眾檢舉毒品案件，前往高雄縣仁
    武鄉○○○街十一號乙○○住處查訪時，發現甲○○等人失竊之行車執照、駕駛
    執照各二張及學生證，仁堤公司所有之契約書二份、印章十九顆、磁碟片三片及
    丁○○所有之行車執照、技術士證、金融卡各一張及手提袋一個等物而查獲。
二、案經高雄市政府警察局三民第二分局移送臺灣高雄地方法院檢察署檢察官偵查起
    訴。
    理  由
一、右揭事實，迭據被告乙○○於警訊、偵查、原審法院及本院審理時（除竊取仁堤
    公司之電腦及電話部分外）供承不諱，且上開物品分別為被害人甲○○、仁堤公
    司及丁○○所有之事實，亦據被害人甲○○、仁堤公司負責人丙○○及丁○○於
    警訊時證述綦詳，及丙○○於本院調查中陳述明確，且互核情節大致相符，並有
    搜索扣押證明筆錄一紙、贓物認領保管收據三紙在卷可稽，足見被告自白與事實
    相合；被告於本院審理中雖辯稱：並未竊取仁堤公司之電腦及電話等物品，惟仁
    堤公司之電腦、電話是與契約書等物同時失竊，業經丙○○於本院調查中陳述明
    確，且被告於警訊、偵查中及原審法院審理中，均坦承有竊取電腦及電話等物，
    可見其於本院審理中所辯，係避重就輕之詞，不足採信，本件罪証明確，被告之
    犯行堪以認定，應依法論科。
二、按窗戶為房屋安全設備之一部分，被告踰越甲○○住處及毀越仁堤公司營業處窗
    戶竊盜部分，均係犯刑法第三百二十一條第一項第二款之加重竊盜罪；又竊取丁○○所有財物部分，係犯同法第三百二十條第一項之竊盜罪。被告先後三次竊盜
    犯行，時間緊接，觸犯構成要件相同之罪，顯係基於概括犯意而為，應依連續犯
    規定，論以一重之刑法第三百二十一條第一項第二款加重竊盜罪（竊取仁堤公司
    財物部分），並加重其刑。又被告前曾於八十四年間，因煙毒案件，經原審法院
    判處有期徒刑三年三月確定，於八十七年九月十六日指揮書執行完畢，有台灣高
    雄地方法院檢察署刑案資料查註紀錄表在卷可徵，其於刑之執行完畢後，五年以
    內再犯本件有期徒刑以上之罪，係屬累犯，應依刑法第四十七條規定遞加重其刑
    。
三、原審予以論罪科刑，惟(一)被告係以破壞仁堤公司之窗戶並踰越入內行竊，業如前
    述，並為原判決所認定之事實，其此部分竊盜行為，顯然兼具毀壞及踰越態樣，
    原判決認僅成踰越罪，尚有未洽。(二)又「毀越門扇而入室行竊，其越入行為即屬
    侵入住宅，已結合於所犯加重竊盜罪之罪質中，無更行構成住宅罪之理」，有最
    高法院二十七上字第一八八七號判例可參；同理，其毀壞門扇侵入住宅行竊時，
    亦不另立毀損罪，原判決就被告踰越甲○○住處窗戶行竊部分，認其侵入住宅部
    分未經告訴，就毀越仁堤公司窗戶入內行竊部分，認為毀損及侵入建築物部分均
    未據告訴，亦有未洽。被告上訴意旨認原決量刑過重，雖無足取，惟原判決既有
    可議之處，應由本院予以撤銷改判。茲審酌被告貪圖便利，擅取他人財物，造成
    被害人財物損失及管理不便，所犯情節非微，惟念渠等犯後旋即被緝，被害人所
    受損失尚非重大，及犯後坦承犯行等一切情狀，酌情量處如主文所示之刑。
據上論結，應依刑事訴訟法第三百六十九條第一項前段、第三百六十四條、第二百九
十九條第一項前段、刑法第五十六條、第三百二十一條第一項第二款、第四十七條，
判決如主文。
本案經檢察官陳國全到庭執行職務。
中    華    民    國     八十九     年       九       月     五         日
                              臺灣高等法院高雄分院刑事第七庭
                                  審判長法官  王光照
                                        法官  黃壽燕
                                        法官  黃仁松
右正本證明與原本無異。
不得上訴。
                                      書記官  郭蘭蕙
中    華    民    國     八十九     年       九       月    七          日
附錄：本判決論罪科刑法條：
中華民國刑法第三百二十一條第一項第二款：
犯竊盜罪而有左列情形之一者，處六月以上五年以下有期徒刑：
二  毀越門扇、牆垣或其他安全設備而犯之者。
                                                                        Ｂ


司法院資訊處製作；財團法人民間司法改革基金會備份。
